【裁判字號】    92,易,1629
【裁判日期】    920730
【裁判案由】    毒品危害防制條例
【裁判全文】
臺灣高雄地方法院刑事判決                        九十二年度易字第一六二九號
    公  訴  人  臺灣高雄地方法院檢察署檢察官
    被      告  甲○○
右列被告因毒品危害防制條例案件，經檢察官提起公訴（九十二年度毒偵緝字第三七
六號），本院判決如左：
    主  文
甲○○連續施用第二級毒品，累犯，處有期徒刑柒月。
    事  實
一、甲○○曾於民國八十三年間因違反肅清煙毒條例案件，經法院判處有期徒刑三年
    四月確定，並於八十九年八月二十七日執行完畢。嗣於八十九年間復因施用毒品
    案件，經本院分別以八十九年度毒聲字第四三二二號及九十年度毒聲字第七三三
    二號裁定觀察勒戒及強制戒治，經戒治期滿由台灣高雄地方法院檢察署檢察官於
    九十一年十二月十八日以九十一年度戒毒偵字第一一四六號為不起訴處分確定。
    詎甲○○仍不知悔改，明知安非他命業經公告列為毒品危害防制條例第二條第二
    項第二款之第二級毒品，不得非法持有、施用，仍基於施用第二級毒品安非他命
    之概括犯意，自九十二年三月間某日起迄同年四月三日下午四時許止，在高雄縣
    大社鄉○○路九一巷一號住處及高雄縣大社鄉友人住處等地，將第二級毒品安非
    他命置於吸食器燒烤吸用其霧氣之方式，施用第二級毒品安非他命五次，嗣於九
    十二年四月四日上午十時許，經警通知採其尿液送檢始知上情。
二、案經高雄縣警察局仁武分局移送臺灣高雄地方法院檢察署檢察官偵查起訴。
    理  由
一、右揭事實，業據被告甲○○於本院審理時坦承不諱（參見本院九十二年七月二十
    二日審判筆錄），而被告為警查獲時，經警採取其尿液送請檢驗結果呈甲基安非
    他命陽性反應，有台灣科技檢驗股份有限公司九十二四月二十四日濫用藥物尿液
    檢驗報告一紙附卷可稽，足認被告上開自白與事實相符，堪信為真實。再查，被
    告於八十九年間因施用毒品案件，經本院分別以八十九年度毒聲字第四三二二號
    及九十年度毒聲字第七三三二號裁定觀察勒戒及強制戒治，經戒治期滿由台灣高
    雄地方法院檢察署檢察官於九十一年十二月十八日以九十一年度戒毒偵字第一一
    四六號為不起訴處分確定等情，此有本院被告院內索引卡紀錄表、臺灣高等法院
    被告全國前案紀錄表、臺灣高雄地方法院檢察署刑案資料查註紀錄表各一份在卷
    可稽，被告於觀察勒戒、強制戒治期滿經檢察官不起訴處分後，五年內二犯毒品
    危害防制條例第十條第二項之罪，本件事證明確，被告犯行應依法予以論罪科刑
    。
二、查安非他命係毒品危害防制條例第二條第二項第二款所稱之第二級毒品，均不得
    持有、施用。次按犯毒品危害防制條例第十條施用第一、二級毒品罪者，依同條
    例第二十條第一項、第二項後段、第二十三條第一項、第二項前段規定，檢察官
    應先將被告送勒戒處所觀察、勒戒，經觀察、勒戒後，認有繼續施用毒品傾向者
    ，應由檢察官聲請法院裁定令入戒治處所施以強制戒治，強制戒治期滿或交付保
    護管束期滿，始得由檢察官為不起訴處分。而依上開規定為不起訴處分後，五年
    內再犯同條例第十條施用第一、二級毒品罪者，除由檢察官聲請法院裁定先令入
    戒治處所施以強制戒治外，刑責部分仍應依通常刑事訴訟程序追訴處罰，此觀同
    條例第二十三條第二項規定自明。本件被告前既已因施用毒品案件，經本院送勒
    戒處所觀察、勒戒後，認有繼續施用毒品傾向，再裁定施以強制戒治，於強制戒
    治期滿後，經檢察官不起訴處分確定在案，已如前述，被告於不起訴處分確定後
    五年內二犯上開施用第二級毒品犯行，依法即應予以論罪科刑，故核其所為，係
    犯毒品危害防制條例第十條第二項施用第二級毒品罪。又被告先後施用第二級毒
    品安非他命之行為，時間緊接，且反覆為之，所犯又係同一罪名之罪，顯係基於
    概括犯意為之，應依連續犯規定論以一罪，並加重其刑。至被告多次持有第二級
    毒品犯行，亦係基於概括之犯意反覆為之，本亦均應以連續持有第二級毒品論，
    惟其持有後進而施用，其持有之低度行為均應被施用之高度行為所吸收，故均不
    另論其持有毒品罪。末查，被告甲○○曾於八十三年間因違反肅清煙毒條例案件
    ，經法院判處有期徒刑三年四月確定，並於八十九年八月二十七日執行完畢之事
    實，有臺灣高等法院被告全國前案紀錄表及臺灣高雄地方法院檢察署刑案資料查
    註紀錄表、法務部被告在監在押紀錄資料各一份在卷可稽，其於五年以內再犯本
    件有期徒刑以上之罪，為累犯，依刑法第四十七條規定遞加重其刑。爰審酌被告
    於毒品危害防制條例施行後復因施用毒品，經觀察勒戒及強制戒治之處分，由檢
    察官為不起訴處分確定後，仍未戒絕毒品，再犯相同之罪，顯見其無戒毒悔改之
    意，惟念其施用毒品乃自戕一己之身體健康，尚未害及他人，且其犯後坦承犯行
    ，態度良好等一切情狀，量處如主文所示之刑。
據上論斷，應依刑事訴訟法第二百九十九條第一項前段，毒品危害防制條例第十條第
二項，刑法第十一條、第五十六條、第四十七條，判決如主文。
本案經檢察官陳永章到庭執行職務
中      華      民      國     九十二     年     七     月     三十     日
                                  臺灣高雄地方法院刑事庭
                                      法  官  廖建瑜
右正本證明與原本無異。
如不服本判決，應於判決送達後十日內，向本院提出上訴狀。
                                      書記官  王翌翔
中      華      民      國     九十二     年     七     月     三十     日
毒品危害防制條例第十條
施用第一級毒品者，處六月以上五年以下有期徒刑。
施用第二級毒品者，處三年以下有期徒刑。


司法院資訊處製作；財團法人民間司法改革基金會備份。
